# 控股子公司到全资子公司的长期股权投资核算

提问人：Crystal 丶念 时间：2019-03-26 17:19:28
请教陈老师及各位老师，我这边有一家公司 A 对B 公司持股80%，出资额为 4000 万，合并范围外C公司持有B 公司另外20%股权，出资额 1000万， 2018 年 5 月份，A 公司从 C 公司手上购买 B 公司其他 20% 股份，付出对价为 1200 万，请问，此时我长投是按照哪一个数字确认， 1000 万？
1200 万？还是 2018 年 C 公司在最终控制方的合并财务报表中的净资产对应份额，如果确认长期股权投资时，与付出对价有差额，是计入资本公积还是损益吗？

回答人：chenyiwei
该 20% 股权投资属于因收购少数股权形成的长期股权投资，属于企业合并以外的其他原因形成的长期股权投资。根据《企业会计准则第 2 号——长期股权投资（ 2014 年修订）》第六条规定，应按实际支付的 20%股权购买价款作为该部分股权投资的初始成本，即 1200 万元。

提问人：Crystal 丶念 时间：2019-04-10 00:37:55
陈老师，您好，接上面的问题，在合并报表中，支付对价大于享有净资产，我需要冲减未分配利润（无可冲回的资本公积），请问此时属于合并冲回未分配利润吗？

回答人：chenyiwei
列入 “所有者投入和减少资本——其他”。